臺灣苗栗地方法院刑事判決　　　　　　　　　　　　　九十二年度簡上字第五六號
　　上　訴　人　甲○○
　　即　被　告
右上訴人因竊佔等案件，不服本院苗栗簡易庭九十二年度苗簡字第三九四號，中華民
國九十二年五月二十三日第一審簡易判決（聲請簡易判決處刑案號：台灣苗栗地方法
院檢察署九十一年度偵字第四七九八號、九十二年度調偵字第二九號），提起上訴，
本院管轄之第二審合議庭判決如左：
    主  文
原判決撤銷。
甲○○意圖為自己不法之利益，而竊佔他人之不動產，處有期徒刑參月，如易科罰金
，以參佰元折算壹日。又損壞他人之圍籬及水管，處有期徒刑貳月，如易科罰金，以
參佰元折算壹日。應執行有期徒刑肆月，如易科罰金，以參佰元折算壹日。緩刑貳年
。
    事實及理由
一、犯罪事實：
  (一)甲○○明知坐落苗栗縣三灣鄉○○村○○○段大銅鑼圈小段四十之二一地號土地
    ，係乙○○所有，與其所有坐落同小段四十之十、四十之二二、四十之二三地號
    土地相毗鄰，竟意圖為自己不法之利益，自民國（下同）九十年十月間某日起，
    竊佔乙○○上開如附圖所示Ａ範圍之土地共五百三十平方公尺，種植花草及其他
    農作物，經乙○○屢次出面制止，均置之不理，因而與乙○○交惡，竟另基於毀
    損之犯意，於九十一年四月二十四日下午三時許，將乙○○設在上開土地附近之
    圍籬一處及灌溉用之水管二處予以損壞，致生損害於乙○○本人。案經乙○○訴
    由苗栗縣警察局頭份分局報請台灣苗栗地方院檢察署檢察官偵查起訴。
二、認定犯罪事實所憑證據及理由：
  (一)被告乙○○右揭犯行，業據其於本院審理時供認不諱，核與被害人乙○○於警詢
    時及檢察官偵查中指訴之情節相符，並經被害人乙○○以證人身分到院接受交互
    詰問時證述明確，此外復有被害人乙○○自行僱請苗栗縣頭份地政事務所人員會
    測之土地複丈成果圖影本二紙、竊佔現場及毀損照片十一幀、土地所有權狀影本
    四紙（以上參見偵查卷第十九頁至第二十八頁）、苗栗縣頭份地政事務所九十二
    年十月十五日頭地所一字第０九二０００六三八九號函附土地登記簿謄本四份、
    苗栗縣頭份地政事務所九十三年五月十日頭地所二字第０九三０００三一六九號
    函附土地複丈成果圖一份在卷足憑，是被告甲○○之自白，與事實相符，應堪採
    信。事證明確，被告甲○○之犯行，洵堪認定。
三、論罪：
  (一)核被告甲○○所為，係犯刑法第三百二十條第二項之竊佔罪、同法第三百五十四
    條之毀損罪。被告甲○○所犯上開二罪，犯意各別，行為互殊，應分論併罰。
四、撤銷改判之理由：
  (一)原審對被告甲○○論罪科刑雖非無見，惟查「刑法第五十五條所謂之牽連犯，必
    須有二個以上之行為，具有方法與結果之關係者，始足當之，亦即必須以犯一罪
    之方法行為犯他罪，或以犯一罪之結果行為犯他罪，方有牽連犯之可言；倘犯一
    罪之行為已經完成，嗣為其他目的另犯他罪，即無方法結果之牽連關係˙˙˙。
    」（最高法院八十九年度台上字第三四四四號判決要旨參照）。本案被告甲○○
    先於九十年十月間某日犯竊佔罪，而竊佔罪為即成犯，於其竊佔行為完成時，犯
    罪即告成立；嗣後於九十一年四月二十四日另犯毀損罪，前後相隔半年，則其先
    前之竊佔行為，與嗣後之毀損行為，並無任何方法結果之牽連關係可言，原判決
    竟依牽連犯論處，自有適用法則不當之違法。被告甲○○上訴意旨否認犯罪，固
    無理由，惟原判決既有上述違誤之處，自應由本院合議庭撤銷改判。
五、科刑：
  (一)爰審酌被告甲○○因一時失慮，致犯本罪，竊佔之範圍尚非廣大，毀損之圍籬及
    水管價值尚非貴重，犯後能坦白承認，深表悔意，又與被害人當庭成立民事和解
    ，同意賠償新台幣（下同）四萬元，其中三萬元已由被害人當庭點收，另一萬元
    約定二星期後給付，有本院和解筆錄一份在卷足憑等一切情狀，分別量處如主文
    所示之刑及諭知易科罰金之折算標準，並定其應執行之刑及諭知易科罰金之折算
    標準，以資懲儆。又被告甲○○前未曾受有期徒刑以上刑之宣告，有臺灣高等法
    院被告全國前案紀錄表在卷可查，本院審酌其犯罪後之態度，認其經此教訓後，
    應知警惕，當無再犯之虞，對其所宣告之刑以暫不執行為適當，併諭知緩刑二年
    ，以勵自新。
六、適用法律依據：
  (一)刑事訴訟法第四百五十五條之一第一項、第三項、第三百六十四條、第三百六十
    九條第一項前段、第二百九十九條第一項前段。
  (三)刑法第三百二十條第二項、第三百五十四條、第四十一條第一項前段、第五十一
    條第五款、第七十四條第一款，罰金罰鍰提高標準條例第一條前段、第二條。
本案經檢察官黃智勇到庭執行職務。
中　　　華　　　民　　　國　　　九十三　　　年　　十　　月　　二十八　　日
                                臺灣苗栗地方法院刑事第二庭
                                    審判長法  官  林 燦 都
                                          法  官  張 文 毓
                                          法  官  柳 章 峰
右正本證明與原本無異。
本判決不得上訴。
                                          書記官  歐 明 秀
中　　　華　　　民　　　國　　　九十三　　　年　　十　　月　　二十八　　日
附錄法條：
刑法第三百二十條
(普通竊盜罪、竊佔罪)
意圖為自己或第三人不法之所有，而竊取他人之動產者，為竊盜罪，處五年以下有期
徒刑、拘役或五百元以下罰金。
意圖為自己或第三人不法之利益，而竊佔他人之不動產者，依前項之規定處斷。
前二項之未遂犯罰之。
刑法第三百五十四條
毀棄、損壞前二條以外之他人之物或致令不堪用，足以生損害於公眾或他人者，處二
年以下有期徒刑、拘役或五百元以下罰金。
